臺灣新竹地方法院刑事判決　　　　　　　　　　　　　　九十一年度易字第六九號
　　公　訴　人　臺灣新竹地方法院檢察署檢察官
　　被　　　告　甲○○
右列被告因違反毒品危害防制條例案件，經檢察官提起公訴（九十年度毒偵字第一一
七二號、第一八五一號），本院判決如左：
    主  文
甲○○施用第二級毒品，累犯，處有期徒刑柒月。扣案之第二級毒品安非他命毛重壹
點陸公克，沒收銷燬之；又扣案之吸食器壹組，沒收。
    事  實
一、甲○○有二次違反麻醉藥品管理條例前科，最後一次因違反麻醉藥品管理條例案
    件，經本院判處有期徒刑六月確定，於民國八十六年四月一日執行完畢。甲○○
    前另因違反毒品危害防制條例案件，經臺灣桃園地方法院以八十七年度毒聲字第
    一八○○號裁定送勒戒處所觀察勒戒後，認為有繼續施用毒品傾向，復經臺灣桃
    園地方法院以八十七年度毒聲字第一九八四號裁定送戒治處所施以強制戒治，戒
    治期滿後，已據臺灣桃園地方法院檢察署檢察官於八十八年十一月四日以八十八
    年度戒偵字第一八八號為不起訴處分確定。甲○○於八十九年間，復因施用第二
    級毒品安非他命，經本院以八十九年度毒聲字第一五四九號裁定令入戒治處所施
    以強制戒治，並以八十九年度易字第一０四二號判決判處有期徒刑六月確定，其
    強制處分於執行屆滿三個月後，經評定成效合格，認無繼續戒治之必要，經本院
    以九十年度毒聲字第一四二號裁定停止強制戒治，所餘戒治期間交付保護管束，
    於九十年六月十二日保護管束期滿，因甲○○於保護管束期間經採驗尿結果，未
    再有施用毒品之行為，經本院以九十年度聲字第八五一號裁定，免予執行有期徒
    刑六月。
二、詎甲○○仍不知悔改，於九十年七月六日下午三時許，在友人王英妹位於新竹縣
    湖口鄉德盛村二二鄰一一一號之住處內，施用第二級毒品安非他命，旋為警於同
    日下午四時二十分許在上址查獲，並扣得二級毒品安非他命毛重一點六公克及甲
    ○○所有供施用安非他命使用之吸食器一組。
三、案經新竹縣警察局竹北分局報告臺灣新竹地方法院檢察署檢察官偵查起訴。
    事  實
一、訊據被告甲○○對於右開事實，業已於本院審理時坦承不諱，而被告於警訊時所
    親自採取、封緘之尿液（於九十年七月六日晚間八時許及同年七月七日上午六時
    許各採集一次），經送檢驗結果，確呈甲基安非他命陽性反應，此有列管毒品人
    口尿液檢體採集送驗紀錄表、昭信科技顧問股份有限公司於九十年七月十六日出
    具之濫用藥物陽性檢體檢驗報告各一份附於九十年度毒偵字第一八五一號偵查卷
    內，及新竹縣衛生局尿液檢驗單及被告姓名代號對照表等附於九十年度毒偵字第
    一一七二號偵查卷內可資參照，此外，復有被告所有、供其施用第二級毒品安非
    他命所用之吸食器一組，及安非他命毛重一點六公克扣案可資佐證，足證被告確
    於上開時、地施用第二級毒品安非他命。又被告前因施用毒品案件，先經裁定送
    觀察、勒戒後，認有繼續施用毒品之傾向，復經裁定送戒治處所施以強制戒治，
    戒治期滿後，經檢察官為不起訴處分確定，復於八十九年間，因施用第二級毒品
    安非他命，經本院以裁定令入戒治處所施以強制戒治，並判決判處有期徒刑六月
    確定，其強制處分於執行屆滿三個月後，經評定成效合格，認無繼續戒治之必要
    ，經本院裁定停止強制戒治，所餘戒治期間交付保護管束，於九十年六月十二日
    保護管束期滿，因甲○○於保護管束期間經採驗尿結果，未再有施用毒品之行為
    ，再經本院裁定免予執行有期徒刑六月之事實，亦有臺灣新竹地方法院檢察署刑
    案資料查註紀錄表、臺灣高等法院被告全國前案紀錄表各一件附卷足參。本件事
    證已臻明確，被告三犯施用第二級毒品之犯行洵堪認定，應予依法論科。
二、核被告甲○○所為，係犯毒品危害防制條例第十條第二項之施用第二級毒品安非
    他命罪。其持有第二級毒品安非他命之低度行為，應為其施用毒品之高度行為所
    吸收，不另論罪。末查，被告甲○○有二次違反麻醉藥品管理條例案件前科，最
    後一次經本院判處有期徒刑六月確定，於八十六年四月一日執行完畢，有臺灣新
    竹地方法院檢察署刑案資料查註紀錄表及臺灣高等法院被告全國前案紀錄表等在
    卷足參，其於受有期徒刑之執行完畢後五年以內再犯本件有期徒刑以上之罪，為
    累犯，應依刑法第四十七條規定加重其刑。爰審酌被告前已因違反麻醉藥品管理
    條例及違反毒品危害防制條例之案件，經法院數度判處有期徒刑在案，竟再度施
    用足以導致精神障礙及生命危險之成癮性毒品，而未悔改，及施用毒品係自戕健
    康，暨被告於審判中坦承犯行等一切情狀，量處如主文所示之刑。至扣案之第二
    級毒品安非他命毛重一點六公克，為違禁物，不問屬於犯人與否，依毒品危害防
    制條例第十八條第一項前段之規定宣告沒收銷燬之，又扣案之吸食器一組，係被
    告所有，供其施用第二級毒品安非他命所用之物，業據被告陳明在卷，應依刑法
    第三十八條第一項第二款之規定宣告沒收之。
三、據上論斷，應依刑事訴訟法第二百九十九條第一項前段，毒品危害防制條例第十
    條第二項、第十八條第一項前段，刑法第十一條前段、第四十七條、第三十八條
    第一項第二款，判決如主文。
本案經檢察官吳金棟到庭執行職務。
中      華    民      國    九十一     年      三      月     二十     日
                                  臺灣新竹地方法院刑事第二庭
                                      法  官  雷  雅  雯
右正本證明與原本無異。
如不服本判決，應於判決送達後十日內向本院提出上訴狀( 應附繕本 )，上訴於臺灣
高等法院。
                                      書記官  汪  淑  菁
中      華    民      國    九十一     年      三      月     二十     日
附錄本案論罪科刑法條全文：毒品危害防制條例第十條第二項
施用第二級毒品者，處三年以下有期徒刑。
